# 请教陈老师，计学撮要 2013 的问题!

提问人：心海拂清风 时间：2014-04-11 14:02:58
学习计学撮要 2013 时遇到了几个问题，还请陈老师解答一下，谢谢！ 1 第 80 页中1-1-15的背景里面的案例，按照中国解释 1 号，三个条件已经满足，董事会决议，签订了不可转让协议，预计在一年之内（ 10 个月）完成，为何没有被认定为持有待售的资产呢?您里面的解释是未能以当前状态出售......貌似国内准则没有这个说法！求解！ 2 第 88 页1-1-19中有关于附有追索权但被贴现的应收票据由于信誉良好的股份制商业银行开具的商业承兑汇票，一般可以终止，主要看风险和报酬的转移情况，我理解这个要看债务人的信誉和信用吧，不是看银行的信用吧！与银行是否是大型，小型关系不大吧！举例A销售商品收到B公司的一张应收票据，A提前找甲银行附追索权贴现，这个以后是否银行是否追索，要看B的财务状况吧，而不是银行的商业信誉吧，感觉在国内银行貌似基本都很安全......，掌握的知识不多，还请老师解释哈，或者举个例子，谢谢！ 3 第 139 页1-4-7问题中企业负担的职工工伤医疗费您分析既不属于安全生产费也不属于职工薪酬，而是列示在管理费用的劳动保护费，现在职工薪酬准则有变化，是否对此结论有变化，感觉国内在这块对工伤好像比较缺失啊？是否也从侧面体现了对劳动者的权益，甚至人权的不重视呢？能否讲一下国外对工伤这个是怎么处理的！谢谢老师！ 4 第5-1-14问题 493 页中2,3,4在 1 年以上的列示为非流动资产，为何 1 当期确认的所得税资产，就必须列示为流动资产吗？不太理解这个，当期确认的所得税资产如果以后几年转回的，我觉得可以列示为非流动资产吧，谢谢！
该贴已经同步到 心海拂清风的微博

回答人：chenyiwei
1 、IFRS 5中对这个问题是明确的。最新修订的《企业会计准则第 30 号——财务报表列报（ 2014 年修订）》第四十二条修改了对认定“持有待售”条件的表述，也增加了“该组成部分必须在其当前状况下仅根据出售此类组成部分的惯常条款即可立即出售”的条件。
2 、银行承兑汇票以银行为主债务人（虽然对银行而言属于中间业务）。所以是看银行的信用状况。 3 、职工工伤医疗费是企业在职工因公受伤后为其承担的赔偿或补偿责任，不属于职工薪酬。“职工薪酬，是指企业为获得职工提供的服务或解除劳动关系而给予的各种形式的报酬或补偿。”工伤医疗费的目的并不是作为对员工向公司提供服务的报酬或补偿，并不是员工为企业提供了服务就可以享受到的。 4 、《企业会计准则第 18 号——所得税》第二十三条规定：“递延所得税资产和递延所得税负债应当分别作为非流动资产和非流动负债在资产负债表中列示”。对于当期所得税，是根据税法规定提取的，在税法规定的时限内缴纳，即预计将在资产负债表日后一年内结算，所以属于流动资产或流动负债。